臺灣屏東地方法院刑事判決　　　　　　　110年度易字第756號
公　訴　人　臺灣屏東地方檢察署檢察官
被　　　告　蔡秋保
上列被告因竊盜案件，經檢察官提起公訴（110 年度偵字第2930
號、第3611號、第5571號），嗣因被告就被訴事實為有罪之陳述
，本院告知被告簡式審判程序之旨，並聽取當事人之意見後，裁
定改依簡式審判程序進行，判決如下：
    主  文
丙○○犯踰越門窗侵入住宅竊盜罪，累犯，處有期徒刑肆月，如
易科罰金，以新臺幣壹仟元折算壹日；又犯踰越門窗侵入住宅竊
盜罪，累犯，處有期徒刑捌月；又犯踰越門窗侵入住宅竊盜罪，
累犯，處有期徒刑柒月，未扣案之犯罪所得存錢筒壹個沒收，於
全部或一部不能沒收或不宜執行沒收時，追徵其價額。上開不得
易科罰金之刑，應執行有期徒刑拾月。
    事  實
一、丙○○基於意圖為自己不法所有之竊盜犯意，分別為下列之
    行為：
  ㈠於民國110 年3 月12日21時30分許（機車最後停放時間）至
    翌日即同年月13日9 時30分許間之某時，至乙○○位於屏東
    縣○○鄉○○路00號之住處右方，自該住處未上鎖之窗戶攀
    爬踰越入內而侵入後，先竊取乙○○放置在上開住處內之車
    牌號碼000-000 號普通重型機車之鑰匙1 把，再至上開住處
    前，持上開竊得之錀匙插入電門啟動之方式，竊取乙○○所
    有之上開普通重型機車（價值新臺幣《下同》5 仟元）得手
    ，而供己使用。
  ㈡於110 年3 月14日9 時50分許前某時，以上開方式侵入乙○○上開住處後，竊取乙○○所有之金手鍊1 條、金錶1 只、
    玉1 塊、備用機車鑰匙1 把、備用側門鑰匙1 把、皮包2 個
    ，並將之裝放於其隨身攜帶之包包內而得手。嗣於110 年3
    月14日9 時50分許前某時，警方欲至乙○○上開住處採證，
    經民眾於同日9 時50分許告知竊嫌在上開住處內，警方入內
    後，發現被告在該住處之床上睡覺，因而查獲，並扣得上開
    遭竊之金手鍊等財物；而丙○○在行竊上開普通重型機車之
    犯行（即事實㈠）未被警方發覺之前，主動向警方承認此
    部分之竊盜犯行，並帶同警方尋獲上開普通重型機車，而另
    查獲此等竊盜犯行，並進而接受本院裁判。
  ㈢於110 年3 月17日11時48分許，利用其斯時承租屏東縣○○
    鄉○○街000 號3 樓303 號房（承租名義人張家鴻），而居
    住在該處之機會，攀爬踰越甲○○所承租該處2 樓206 號房
    未上鎖之窗戶後，侵入甲○○所承租之上開房間內，竊取甲○○女友鄭燕鍬所有之台新銀行、郵局存摺各1 本及甲○○
    所有之存錢筒1 個（價值2,000 元），得手後旋即離去。嗣
    經甲○○報警處理，經警調閱監視錄影畫面後，循線查獲上
    情。
二、案經甲○○（起訴書固記載乙○○之女張櫻薰亦提出告訴，
    惟張櫻薰並無告訴權）訴由屏東政府警察局屏東分局報告臺
    灣屏東地方檢察署檢察官偵查起訴。
    理  由
一、按本件被告丙○○所犯係死刑、無期徒刑、最輕本刑為3 年
    以上有期徒刑以外之罪，其於準備程序就前揭被訴事實為有
    罪之陳述，經法官告知簡式審判程序之旨，並聽取其與公訴
    人之意見後，本院認無不得或不宜改依簡式審判程序進行之
    處，爰依刑事訴訟法第273 條之1 第1 項，裁定本件改依簡
    式審判程序進行，合先敘明。
二、認定事實部分
  ㈠訊據被告丙○○對於前開時、地竊盜之犯罪事實均已坦承不
    諱（見本院卷第82、86、93頁），核與證人即被害人乙○○
    、告訴人甲○○、證人張櫻薰、張家鴻、證人即萬榮街租屋
    處房東陳建宏於警詢時證述之情節大致相符（見東警分偵字
    第00000000000 號警卷第9 至11、東警偵字第00000000000
    號警卷第11至13頁、屏警分偵字第000000000000號警卷第11
    至41頁），且有110 年3 月20日偵查報告、110 年3 月14日
    10時10分許扣押筆錄、扣押物品目錄表、贓物認領保管單、
    內政部警政署刑事警察局110 年4 月26日刑生字第11000303
    80號鑑定書、刑事案件證物採驗紀錄表、110 年3 月14日偵
    查報告、110 年3 月14日9 時50分許搜索扣押筆錄、扣押物
    品目錄表、蒐證照片、水果刀照片、內政部警政署刑事警察
    局110 年4 月20日刑生字第1100030412號鑑定書、刑事案件
    證物採驗紀錄表、110 年5 月14日偵查報告、相片影像資料
    查詢結果、監視器錄影畫面翻拍及蒐證照片、保證書、房屋
    租賃契約書、內政部警政署刑事警察局110 年6 月7 日刑生
    字第1100047243號鑑定書、刑事案件證物採驗紀錄表、本院
    110 年10月1 日公務電話紀錄等件附卷可稽（見東警分偵字
    第00000000000 號警卷第3 、13至17、21頁、偵字第3611號
    偵查卷第51至53頁、東警偵字第11030610000 號警卷第3 、
    15至23、27、37至43頁、偵字第2930號偵查卷第73至75、87
    至89頁、屏警分偵字第000000000000號警卷第5 、43、53、
    57、59至63頁、偵字第5571號偵查卷第49至53頁、本院卷第
    75頁）。
  ㈡公訴意旨固認：⒈事實㈠部分，被告之行竊時間為110 年
    3 月13日9 時30分前某時，且該車牌號碼000-000 號普通重
    型機車所有人為張櫻薰；⒉事實㈡部分，被告係持水果刀
    1 把行竊，另竊得之財物尚有戒指3 個、玉手環及佛珠各1
    個。又被告曾於警詢自陳事實㈢部分另有竊取現金7,200
    元（見屏警分偵字第000000000000號警卷第7 頁反面）。惟
    查：
  ⒈該車牌號碼000-000 號普通重型機車最後停放時間為110 年
    3 月12日21時30分許，發現失竊時間係同年月13日9 時30分
    許，業據證人張櫻薰於警詢中指述在卷（見東警分偵字第00
    000000000 號警卷第11頁），故上開機車失竊之時間應係在
    上開時段之某時；又上開機車並非證人張櫻薰所有，分據證
    人即被害人乙○○、證人張櫻薰於警詢時陳明在卷（見東警
    分偵字第11030741500 號警卷第9 、11頁），公訴意旨此部
    所認，尚有誤會。
  ⒉被告於事實㈡被查獲時，固扣得水果刀1 把，此有前開11
    0 年3 月14日9 時50分許搜索扣押筆錄、扣押物品目錄表、
    蒐證照片等件附卷可稽（見東警偵字第11030610000 號警卷
    第15至23、43頁），惟被告否認該水果刀為其所有，且有持
    以行竊，辯稱係至被害人乙○○上開住處廚房拿取，並為削
    水果所用（見偵字第2930號偵查卷第15頁及反面、82頁反面
    、本院卷第82頁），則因卷內並無相關證據證明該把水果刀
    確為被告所有，且被告持有該把水果刀時，其所為竊盜行為
    是否已完成，基於有疑時從有利被告之解釋原則，自應認定
    該把水果刀並非被告所有，且被告並未持以行竊或於行竊時
    有攜帶該把水果刀。再者，被告係否認所竊取之財物尚有戒
    指3 個、玉手環及佛珠各1 個（見本院卷第82頁），而被告
    為警查獲當時並未扣得此部分物品一節，有前揭110 年3 月
    14日9 時50分許搜索扣押筆錄、扣押物品目錄表附卷可稽（
    見東警偵字第11030610000 號警卷第15至23），亦乏證據證
    明被告為此部分竊盜行時係有取竊取該等物品，故公訴意旨
    此部分所認，亦屬有誤。
  ⒊就事實㈢部分，被告於本院審理時係供稱：另有竊取現金
    500 元、太平洋百貨禮券100 元1 張、價值約1 千多元古錢
    幣等語（見本院卷第82頁），與其前於警詢時所供已有不一
    ，雖告訴人甲○○陳稱除了7,200 元外，另有3,000 元，業
    經本院詢問在卷，有本院公務電話紀錄附卷可參（見本院卷
    第75、76頁），惟此與告訴人甲○○於警詢所陳：「（問：
    遭竊的物品為何？價值多少？）遭竊的物品為台新銀行及存
    摺（是我女朋友鄭燕鍬的）及存錢筒，價值2,000 元」等語
    不符（見屏警分偵字第000000000000號警卷第13頁），基於
    有疑時從有利被告之解釋原則，自應認定被告此部分竊取之
    財物，係如公訴意旨所載。
  ㈢綜上所述，足徵被告之自白核與事實相符，其所為自白當可
    採信，故本件事證已臻明確，被告之犯行應堪認定。
三、論罪科刑部分
  ㈠按刑法第321 條第1 項第2 款之毀越門窗牆垣或其他安全設
    備竊盜罪，所謂「毀」係指毀損或毀壞，「越」則指踰越或
    超越，毀與越不以兼俱為限，若具其一即足當之，是祗要毀
    壞、踰越或超越門窗、安全設備之行為，使該門窗、安全設
    備喪失其防閑作用，即該當於前揭規定之要件（最高法院85
    年度台上字第4517號、93年台上字第4891判決意旨參照）。
    是核被告3 次所為，均係犯刑法第321 條第1 項第1 款、第
    2 款之踰越門窗侵入住宅竊盜罪。公訴意旨認被告就事實
    ㈠所為，係涉犯刑法第321 條第1 項第1 款之加重竊盜罪，
    容有未合，惟因起訴之基本社會事實同一，且經本院向被告
    確認此部分所為尚有「踰越門窗」之事實（見本院卷第82頁
    ），並無礙被告防禦權之行使，另被告就事實㈡所為，並
    無「攜帶兇器」為之，亦如上述，惟此均僅涉及被告竊盜加
    重要件之增加、減縮，自均毋庸變更起訴法條。
  ㈡又被告於事實㈡部分並未竊得戒指3 個、玉手環及佛珠各
    1 個，業見前述，惟因公訴意旨指述被告竊取此部分物品，
    若經證明屬實，因與前揭被告竊盜而論罪科刑部分，具有單
    純一罪之關係，爰不另為無罪之諭知。
  ㈢被告所犯上開3 罪，犯意各別，行為互殊，均應予分論併罰
    。
  ㈣司法院釋字第775 號解釋意旨，係闡釋行為人雖符合刑法第
    47條第1 項累犯規定之要件，法院仍應依個案犯罪情節，具
    體審酌行為人犯罪之一切情狀暨所應負擔之罪責，以裁量應
    否依累犯加重之規定加重其刑。例如原應量處最低法定刑，
    於其所犯之罪不符合刑法第59條所定酌減其刑要件之情形，
    若依累犯之規定加重其最低本刑，致行為人被量處超過其所
    犯之罪之法定最低本刑，將使其所承受之刑罰超逾其所應負
    擔之罪責，而違背憲法比例及罪刑相當原則者，法院應裁量
    是否依累犯加重之規定加重其法定最低本刑（最高法院110
    年度台上字第2017號判決意旨參照）。經查，被告前因施用
    毒品案件，經本院分別以104 年度審訴字第454 號判處有期
    徒刑8 月、以105 年度訴字第10號判處有期徒刑10月、以10
    5 年度審訴字第85號判處有期徒刑10月、105 年度審訴字第
    262 號判處有期徒刑10月、以105 年度審訴字第394 號判處
    有期徒刑9 月確定；又因違反野生動物保育法案件，經本院
    以104 年度簡字第1674號判決有期徒刑3 月確定；又因竊盜
    案件，經本院分別以105 度簡字第856 號判決有期徒刑4 月
    、以106 年度易字第283 號判處有期徒刑8 月、4 月確定。
    上開各罪復經本院以106 年度聲字第1581號裁定定應執行有
    期徒刑4 年4 月，再經臺灣高等法院高雄分院以107 年度抗
    字第112 號駁回抗告而確定，嗣經入監執行後，於109 年6
    月20日縮短刑期執行完畢，此有臺灣高等法院被告前案紀錄
    表1 份在卷可按，其受有期徒刑執行完畢，於5 年以內故意
    再犯本件最重本刑為有期徒刑以上之3 罪，均為累犯。本院
    審酌被告於上開前案徒刑執行完畢後未及1 年，即無視法律
    禁制，再為本件相同罪質之竊盜犯行，足徵其並未真正悛悔
    改過，刑罰反應力顯屬薄弱，自均不宜量處最低法定刑，自
    均應依刑法第47條第1 項規定，加重其刑。另被告於事實
    ㈡之犯行遭警查獲後，即告知其係騎乘事實㈠遭竊之機車
    前來，並同警方尋獲該機車，除據被告陳明外（見東警分偵
    字第11030741500 號警卷第5 頁反面），並經本院詢問員警
    屬實，有本院110 年10月1 日公務電話紀錄在卷可參（見本
    院卷第75頁），故於被告主動告知警方竊取事實㈠機車犯
    行之前，警方應未發覺該次竊盜犯罪係被告所為，是以被告
    乃係對於此未被發覺之犯罪自首，進而接受本院裁判，爰依
    刑法第62條前段規定，減輕其刑，並先加而後減之。
  ㈤本院以行為人之責任為基礎，審酌被告正值中壯，本應依循
    正當管道獲取所得，詎其不思此為，竟以前揭竊盜手法，牟
    取不法所得，使告訴人之權益受損，且致使社會治安益形敗
    壞，是被告所為實有不該，惟考量被告於犯後尚能坦承犯行
    ，態度尚可，且所竊得事實㈠㈡所示之財物，均經發還被
    害人乙○○保管，有前揭贓物認領保管單附卷足參，所生損
    害已有減低，兼衡其犯罪之動機、目的、手段、素行、各次
    犯行所生損害、自陳國中肄業之智識程度、離婚、育有1 未
    成年子女、入監前在友人養蝦場工作、月入約1 萬多元之生
    活、家庭及經濟狀況（見本院卷第94頁）等一切情狀，依被
    告所為犯行之先後時間順序分別量處如主文所示之刑，並就
    事實㈠犯行部分，諭知易科罰金之折算標準，另就事實
    ㈡㈢犯行部分，審酌被告此部分犯行之犯罪類型同質性甚高
    ，且犯罪行為態樣、手段均屬近似，責任非難重複性程度較
    高，於定刑上有較大之減讓空間，爰為整體之非難評價後，
    定其應執行之刑如主文所示。
四、沒收
  ㈠被告於事實㈢所竊得之存錢筒1 個，為被告之犯罪所得，
    且未扣案，應依刑法第38條之1 第1 項、第3 項之規定，於
    被告所犯罪刑項下分別宣告沒收，且如全部或一部不能沒收
    或不宜執行沒收時，追徵其價額。
  ㈡被告於事實㈠㈡竊盜犯行所竊得之財物，均為其犯罪所得
    ，惟均經警方扣得發還被害人乙○○，業如上述，則此部分
    財物既均已實際合法發還被害人乙○○，依刑法第38條之1
    第5 項規定，自均無須宣告沒收。另被告於事實㈢所竊得
    之台新銀行、郵局存摺各1 本，均具專屬性，且本身客觀財
    產價值低微，況再向銀行及郵局申請補發即可，如宣告沒收
    、追徵價額則欠缺刑法上重要性，爰依刑法第38條之2 第2
    項之規定，均不諭知沒收或追徵，附此敘明。
據上論斷，應依刑事訴訟法第273 條之1 第1 項、第284 條之1
、第299 條第1 項前段，刑法刑法第321 條第1 項第1 款、第2
款、第47條第1 項、第62條前段、第41條第1 項前段、第51條第
5 款、第50條第1 項但書第1 款、第38條之1 第1 項前段、第3
項，刑法施行法第1 條之1 第1 項，判決如主文。
本案經檢察官陳新君提起公訴，由檢察官潘國威到庭執行職務。
中    華    民    國   110    年    10    月    29    日
                  刑事第一庭    法  官  楊宗翰
以上正本證明與原本無異。 
如不服本判決應於收受判決後20日內向本院提出上訴書狀，並應
敘述具體理由；其未敘述上訴理由者，應於上訴期間屆滿後20日
內向本院補提理由書（均須按他造當事人之人數附繕本）「切勿
逕送上級法院」。
中    華    民    國   110    年    10    月    29    日
                                書記官  黃依玲
附錄本案論罪科刑法條全文：
刑法第321條
犯前條第一項、第二項之罪而有下列情形之一者，處六月以上五
年以下有期徒刑，得併科五十萬元以下罰金：
一、侵入住宅或有人居住之建築物、船艦或隱匿其內而犯之。
二、毀越門窗、牆垣或其他安全設備而犯之。
三、攜帶兇器而犯之。
四、結夥三人以上而犯之。
五、乘火災、水災或其他災害之際而犯之。
六、在車站、港埠、航空站或其他供水、陸、空公眾運輸之舟、
    車、航空機內而犯之。
前項之未遂犯罰之。